臺灣桃園地方法院民事判決
                                     109年度金字第90號
原      告  蔡慈惠  
被      告  法尼新創科技股份有限公司

兼  法  定
代  理  人  田書旗  
        （現羈押於法務部○○○○○○○○）
上列當事人間因被告違反銀行法等案件，原告提起刑事附帶民事
訴訟請求損害賠償，經刑事庭裁定移送前來（109年度附民字第2
58號），本院於民國110年11月17日言詞辯論終結，判決如下：
    主      文
被告法尼新創科技股份有限公司應給付原告新臺幣肆拾陸萬貳仟
捌佰伍拾貳元，及自民國一一０年五月十三日起至清償日止，按
週年利率百分之五計算之利息。
原告其餘之訴駁回。
訴訟費用由被告法尼新創科技股份有限公司負擔。
本判決第一項得假執行。
    事實及理由
壹、程序方面：
一、按訴狀送達後，原告不得將原訴變更或追加他訴，但請求之
    基礎事實同一者、擴張或減縮應受判決事項之聲明者，不在
    此限。又不變更訴訟標的，而補充或更正事實上或法律上之
    陳述者，非為訴之變更或追加，民事訴訟法第255 條第1 項
    第2款、第3 款及第256條分別定有明文。經查，本件原告原
    以田書旗等人為被告（其餘被告均已撤回），主張其投資購
    買礦機，被告承諾每月給付3%之利潤，惟嗣未依契約書履行
    為由提起本訴，並聲明第1項為：「被告應給付原告新臺幣
    （下同）52萬元及自起訴狀繕本送達翌日起至清償日止，按
    年息5%計算之利息」（見本院109年度附民字第258號卷，下
    稱附民卷，第7頁）。嗣於本件訴訟繫屬中追加法尼新創科
    技股份有限公司（下稱法尼公司）為被告（見本院卷二第11
    0頁），並迭次變更聲明最終如下列聲明所示（見本院卷二
    第10頁、第12頁、第13頁），經核原告追加法尼公司為被告
    之部分，與原訴均係本於同一投資契約所衍生之爭執，基礎
    事實尚屬同一，另原告就請求金額及利息起算日之變更，則
    屬減縮應受判決事項之聲明。至原告所為確認被告均須負連
    帶給付之責，僅屬補充法律上陳述，非為訴之變更或追加，
    併此敘明。
二、被告未於言詞辯論期日到場，核均無民事訴訟法第386 條所
    列各款情形，爰依原告之聲請，由其一造辯論而為判決。
貳、實體方面：
一、原告主張：
㈠、被告田書旗為被告法尼公司之負責人，其對外宣稱虛擬貨幣
    「以太幣」價格持續上漲，從事挖礦行業獲利頗豐，被告法
    尼公司不僅進口高階顯示卡組裝拓礦礦機（下稱礦機），增
    進挖礦效能，更在桃園市○○區○○路○段000○0號設置以太幣拓
    礦礦機廠房（下稱礦場），欲大舉從事以太幣之挖礦事業，
    投資人向被告法尼公司購買礦機，並將之回租給被告法尼公
    司挖礦，所得之以太幣歸被告法尼公司所有，而被告法尼公
    司則每月或期滿給付一定之紅利予投資人，且合約期滿，由
    被告法尼公司以原價買回礦機，投資人無須承擔以太幣價格
    波動之風險等情，而以被告法尼公司名義，提出保本方案予
    不特定人投資，以吸收資金。被告上開不法行為業經本院刑
    事庭以108年度金重訴字第9號、109年度易字第202號及臺灣
    高等法院以109年度金上重訴字第23號違反銀行法等案件（
    下合稱系爭刑事案件）判處有罪在案。
㈡、原告係於107年10月間經由服務顧問之介紹到廠參觀，並與被
    告法尼公司簽訂拓礦礦機購買及廠租合約書（下稱系爭契約
    ），約定以26萬元購買礦機1台，再回租予被告法尼公司，
    租期均為12個月，每1台礦機每月給付7,800元之「紅利」，
    期滿後被告法尼公司以原價買回礦機。原告因此交付投資金
    額共51萬2,000元，購買礦機2台，扣除期間曾領得紅利4萬9
    ,148元後，尚受有46萬2,852元之損害。為此，爰依系爭契
    約之法律關係，請求被告連帶給付46萬2,852元等語，並聲
    明：被告應連帶給付原告46萬2,852元及自起訴狀繕本送達
    最後被告之翌日起至清償日止，按年息5%計算之利息；願供
    擔保請准宣告假執行。
二、被告均未於言詞辯論期日到場，亦均未提出書狀作何聲明或
    陳述。
三、得心證之理由：
㈠、原告主張被告田書旗為被告法尼公司之負責人，原告於107 
    年10月間與被告法尼公司簽訂系爭契約，投資每台26萬元之
    礦機共2 台，並於107年10月12日匯款51萬2,000 元與被告
    法尼公司乙節，經原告提出系爭契約、拓礦礦機憑證、匯款
    單等件影本為證（見本院卷一第459頁至第467頁），並有系
    爭刑事判決在卷可佐（見本院卷一第7頁至第403頁、卷二第
    33頁至第105頁），且被告對於原告前開主張之事實，已於
    相當時期受合法之通知，而於言詞辯論期日不到場，亦未提
    出準備書狀爭執，依民事訴訟法第280 條第3 項規定，視同
    自認，堪信原告此部分主張為真實。
㈡、按「乙方（即原告）向甲方（即被告法尼公司）購買礦機252
    ,000元整，甲方（即被告法尼公司）用於購置2台（礦機）
    電腦設備機器用以運算ETH、BTC、LTC、ZEC的四種數位加密
    貨幣，用以儲備累積及賣出」、「本合約期限為十二個月整
    ，自匯款日起算往後加五天（T＋5）定為合約起始日，合約
    期間為107年10月17日起，至108年10月17日止」、「本合約
    訂定二項方案，乙方（即原告）可擇一執行：…方案一乙方
    （即原告）同意將購置之（礦機）電腦設備機器放置甲方（
    即被告法尼公司）提供專業租賃礦場維護及運作，並支付甲
    方（即被告法尼公司）每台＄130,000元礦場維護押金，每月
    支付甲方（即被告法尼公司）挖礦所得之30%為礦場維護及
    運作費用，其餘70%為乙方（即原告）所有；待合約期滿，
    甲方（即被告法尼公司）同意將每台＄130,000元礦場維護押
    金退回乙方（即原告），乙方（即原告）可選擇繼續租賃甲
    方（被告法尼公司）廠房或委託旭升設備工作室網路販售礦
    機。」，系爭契約第1條、第2條、第3條分別定有明文（見
    本院卷一第461頁、第465頁）。是系爭契約既已於108年10
    月17日終止，被告法尼公司依前揭約定應以原價買回前揭礦
    機，是原告請求被告法尼公司返還其先前所給付投資本金51
    萬2,000元，於扣除所領得紅利4萬9,148元後（見本院卷一
    第473頁至第479頁）之46萬2,852元（計算式：51萬2,000元
    －4萬9,148元＝46萬2,852元），洵屬有據，應予准許。
㈢、又按公司負責人對於公司業務之執行，如有違反法令致他人
    受有損害時，對他人應與公司負連帶賠償之責。公司法第23
    條第2 項定有明文。是公司負責人確實可能對他人與公司負
    連帶賠償之責，然依前開規定可知，應係指對他人負有損害
    賠償之責之情形。經查，被告田書旗固為被告法尼公司負責
    人，有系爭契約在卷可參，然本件原告係依系爭契約對被告
    田書旗提出請求給付，並非依損害賠償責任而對被告田書旗
    有所請求，故原告依系爭契約請求被告田書旗給付前揭金額
    ，應屬無據。
四、末按因回復原狀而應給付金錢者，自損害發生時起，加給利
    息。應付利息之債務，其利率未經約定，亦無法律可據者，
    週年利率為5%，民法第213條第2項、第203條分別定有明文
    。民法第213條第2項所謂因回復原狀而應給付金錢者，係指
    如金錢被侵奪者，損害賠償之方法係回復原狀而應給付金錢
    者。是以，原告請求被告法尼公司自起訴狀繕本送達翌日起
    即110年5月13日起（見本院卷二第117頁）至清償日止，按
    週年利率5%計算之利息，自屬有據。
五、從而，原告依系爭契約之法律關係，請求被告法尼公司賠償
    原告46萬2,852元，及自110年5月13日起至清償日止，按週
    年利率5%計算之利息，為有理由，應予准許；逾此範圍之請
    求，則無理由，應予駁回。
六、假執行之宣告：
    本判決所命給付之金額未逾50萬元，依民事訴訟法第389 條
    第1 項第5 款規定，應依職權宣告假執行。至原告就敗訴部
    分陳明願供擔保聲請宣告假執行，因訴之駁回而失所依據，
    不予准許。　　　
七、訴訟費用負擔依據：民事訴訟法第79條。
中　　華　　民　　國　　110 　年　　12　　月　　30　　日
                  民事第三庭  法　官　卓立婷
以上正本係照原本作成。
如對本判決上訴，須於判決送達後二十日內向本院提出上訴狀。
如委任律師提起上訴者，應一併繳納上訴審裁判費。
中　　華　　民　　國　　110 　年　　12　　月　　30　　日
　　　　　　　　              書記官 謝宛橙
　　　　　　　　　
附表：
編號 簽約日期 投資方案 契約內容 合約期限 投資金額 （新臺幣） 礦機設備編號 備註 1 107年10月12日 拓礦礦機購買及廠租合約書 每台礦機26萬元 107年10月17日至108年10月17日 51萬2,000元  TK61320-2 卷一第459頁至第461頁 2 107年10月12日 拓礦礦機購買及廠租合約書 每台礦機26萬元 107年10月17日至108年10月17日  TK61320-3 卷一第463頁至第465頁